臺灣橋頭地方法院刑事判決　
111年度金簡上字第52號
上  訴  人  臺灣橋頭地方檢察署檢察官
被      告  侯清偉



上列上訴人因被告違反洗錢防制法等案件，不服本院中華民國11
1年3月18日110年度金簡字第159號第一審刑事簡易判決（聲請簡
易判決處刑案號：110年度偵字第9894、10718、11633號，及移
送併辦：110年度偵字第12630、14076號、111年度偵字第2130號
），提起上訴，並經臺灣橋頭地方檢察署檢察官移送併辦（111
年度偵字第4720、4397號），本院管轄之第二審合議庭判決如下
：
    主    文
原判決撤銷。
侯清偉幫助犯洗錢防制法第十四條第一項之一般洗錢罪，處有期
徒刑參月，併科罰金新臺幣參萬元，罰金如易服勞役，以新臺幣
壹仟元折算壹日。緩刑伍年，緩刑期間付保護管束，並應：（一
）依附表二所示內容支付林○○、邱○○、范○○、劉○○、方○○、洪○○
；（二）接受法治教育貳場次。 
    犯罪事實
一、侯清偉可預見金融機構帳戶乃個人理財工具，依我國現狀，
    申設金融帳戶並無任何特殊限制，且可於不同之金融機構申
    請多數帳戶使用，倘有人不以自己名義申請帳戶，反而收購
    或借用別人之金融帳戶以供使用，並要求提供提款卡、提款
    卡密碼、網路銀行帳號及密碼，則該帳戶可能作為對方收受
    、提領詐騙他人財產犯罪所得使用，對方提領後會產生遮斷
    金流以逃避國家追訴、處罰之效果，仍以縱取得其帳戶者以
    該帳戶供犯詐欺取財犯罪之收受、提領贓款使用，以掩飾、
    隱匿犯罪所得而洗錢，亦不違背其本意之幫助意圖為自己不
    法所有而詐欺取財及一般洗錢之不確定故意，於民國110年4
    月29日前某日，在○○市某處，將其所有之國泰世華商業銀行
    帳號000000000000號帳戶（下稱國泰帳戶）之提款卡、提款
    卡密碼及網路銀行帳號、密碼，交與真實姓名年籍不詳之詐
    欺集團成年成員，以此方式幫助該詐欺集團為詐欺取財犯行
    時，方便收受、提領贓款，以掩飾、隱匿該犯罪所得之去向
    與所在。嗣取得侯清偉前揭國泰帳戶之成年詐欺集團成員，
    即共同基於意圖為自己不法所有而詐欺取財及掩飾、隱匿特
    定犯罪所得去向及所在之洗錢犯意聯絡，以如附表一所示之
    方式，分別對如附表一所示之人為詐欺取財行為，致如附表
    一所示之人均陷於錯誤而依指示於如附表一所示之時間，匯
    款如附表一所示之金額至侯清偉國泰帳戶內，再由該詐欺集
    團成年成員操作侯清偉國泰帳戶之網路銀行，轉匯如附表一
    所示詐欺得款，並藉此製造金流斷點，隱匿各該筆詐欺所得
    財物之去向及所在得逞，侯清偉並因此獲得新臺幣（下同）
    4,000元之報酬。嗣經如附表一所示之人發覺有異而報警處
    理，因而查悉上情。
二、案經如附表一編號1至2所示之人訴由臺中市政府警察局豐原
    分局；如附表一編號3至4所示之人訴由高雄市政府警察局湖
    內分局；如附表一編號5所示之人訴由臺北市政府警察局大
    同分局；如附表一編號6所示之人訴由新北市政府警察局中
    和分局；如附表一編號7所示之人訴由臺中市政府警察局太
    平分局；如附表一編號9所示之人訴由臺中市政府警察局第
    五分局；如附表一編號10所示之人訴由臺北市政府警察局文
    山第二分局及屏東縣政府警察局內埔分局報告臺灣橋頭地方
    檢察署檢察官偵查後聲請簡易判決處刑及移送併辦。
　  理  由
一、按被告以外之人於審判外之言詞或書面陳述，除法律有規定
    者外，不得作為證據；惟按被告以外之人於審判外之陳述，
    雖不符合刑事訴訟法第159條之1至第159條之4之規定，但經
    當事人於審判程序同意作為證據，法院審酌該言詞陳述或書
    面陳述作成時之情況，認為適當者，亦得為證據；當事人、
    代理人或辯護人於法院調查證據時，知有刑事訴訟法第159
    條第1 項不得為證據之情形，而未於言詞辯論終結前聲明異
    議者，視為有前項之同意，刑事訴訟法第159 條第1 項及第
    159條之5分別定有明文。本判決下述所引用之傳聞證據，經
    檢察官及被告侯清偉於本院審判程序表示同意作為證據（見
    金簡上卷第214頁至第215頁），或未於言詞辯論終結前聲明
    異議（見金簡上卷第215頁至第223頁），本院審酌上開證據
    資料製作時之情況，核無任何不法之瑕疵，亦認適為本案認
    定事實之依據，依刑事訴訟法第159條之5之規定，均有證據
    能力。 
二、認定犯罪事實所憑之證據及理由
  ㈠上開犯罪事實，業據被告於偵訊、本院審判程序坦承不諱（
    見偵一卷第21頁；金簡上卷第214頁、第224頁），核與附表
    一所示各告訴人及被害人所述相符（詳見附表一「被害人/
    告訴人」欄所示），復有國泰世華商業銀行存匯作業管理部
    111年6月8日國世存匯作業字第1110097674號函及檢附之被
    告國泰帳戶之異動資料(見金簡上卷第59頁至第61頁)及附表
    一所示之相關書證（詳見附表一「相關書證」欄所示）附卷
    可佐，洵堪認定。
　㈡按刑法之故意犯，可分為直接故意與不確定故意，所謂不確
    定故意即指行為人對於構成犯罪之事實，預見其發生而其發
    生並不違反其本意，刑法第13條第2 項定有明文。是被告若
    對於他人可能以其所交付之金融機構帳戶，進行詐欺取財及
    洗錢之犯罪行為，已預見其發生而其發生並不違反其本意，
    自仍應負相關之罪責。另犯罪之動機，乃指行為人引發其外
    在行為之內在原因，與預見構成要件該當行為之故意應明確
    區分。亦即，行為人只須對構成要件該當行為有所預見，其
    行為即具有故意，至於行為人何以為該行為，則屬行為人之
    動機，與故意之成立與否無關。因此，如行為人對於他人極
    可能將其所交付之金融機構帳戶之提款卡、提款卡密碼及網
    路銀行帳號、密碼等資料，供作詐欺取財及洗錢等犯罪行為
    之工具使用一事，已有所預見，但仍抱持在所不惜或聽任該
    結果發生之心態，而將帳戶資料交付他人，無論其交付之動
    機為何，均不妨礙其成立幫助詐欺取財及幫助一般洗錢之不
    確定故意，合先敘明。查金融帳戶事關存戶個人財產權益之
    保障，屬個人理財之工具，若與存戶之金融卡、網路銀行帳
    號及密碼結合，專屬性、私密性更形提高，除非本人或與本
    人具密切親誼關係者，難認有何正當理由可自由流通使用該
    金融卡，稍具通常社會歷練之一般人亦應具備妥為保管該等
    物品，縱有特殊情況，致須將該等物品交付予自己不具密切
    親誼之人時，亦必深入瞭解該他人之可靠性與用途，以防止
    遭他人違反自己意願使用或不法使用之常識，且金融卡及密
    碼等有關個人財產及身分之物品，如淪落於不明人士手中，
    極易被利用為與財產有關之犯罪工具。又邇來以各類不實通
    訊軟體或電話內容而詐欺取財之犯罪類型層出不窮，該等犯
    罪，多數均係利用他人帳戶作為詐欺所得財物之出入帳戶，
    業經媒體廣為披載，金融機關亦一再提醒勿將帳戶資料提供
    他人使用之重要性。是依一般人通常之知識、智能及經驗，
    應已知悉將帳戶資料交付他人，極可能使取得帳戶資料者藉
    帳戶取得不法犯罪所得，且隱匿帳戶內資金之實際取得人之
    身分，以逃避追查。質言之，依當前社會一般人之智識程度
    與生活經驗，對於非依正常程序要求提供金融帳戶資料者，
    應可預見其極可能係為取得人頭帳戶供作犯罪工具使用或隱
    匿金流追查。而被告係因貪圖向其索要帳戶者所稱每提供1
    個帳戶可獲得4,000元之報酬而提供帳戶（見偵一卷第20頁
    ），且綜觀被告未獲索要帳戶之人之回應，更喪失其國泰帳
    戶之提款卡、提款卡密碼及網路銀行帳號、密碼控制權後，
    亦未掛失帳戶之提款卡，加以防堵帳戶遭他人用於不法用途
    （見金簡上卷第61頁），益徵被告主觀上確有容認國泰帳戶
    幫助他人為詐欺取財及洗錢犯行之意欲。足認被告對政府大
    力宣導勿任意提供帳戶予不詳之人使用，以免被利用為詐欺
    帳戶等情，應可知悉，竟仍將本件帳戶資料交與真實姓名年
    籍不詳之詐欺集團成員作為詐欺取財及一般洗錢之出入帳戶
    使用，此當為被告所能預見，且其發生並不違反被告之本意
    ，被告有幫助從事詐欺犯罪之人使用其帳戶犯詐欺取財罪及
    一般洗錢罪之不確定故意甚明。綜上所述，足認被告之任意
    性自白與事實相符，洵堪採信。本案事證明確，被告上開犯
    行，堪以認定，應予依法論科。
三、論罪科刑及撤銷改判理由
  ㈠核被告所為，係犯刑法第30條第1項前段、第339條第1 項之
    幫助詐欺取財罪，及刑法第30條第1 項前段、洗錢防制法第
    14條第1 項之幫助一般洗錢罪。被告提供國泰帳戶之行為，
    同時幫助詐欺集團成員向如附表所示告訴人及被害人10人犯
    詐欺取財罪，以及幫助一般洗錢罪，而具有局部之同一性，
    乃一行為觸犯數罪名並侵害數法益之想像競合犯，應從一重
    之幫助一般洗錢罪處斷。又臺灣橋頭地方檢察署檢察官以11
    0年度偵字第12630、14076號、111年度偵字第2130、4720、
    4397號移送併辦部分，與本案業經聲請簡易判決處刑部分有
    裁判上一罪關係，為同一案件，自得移送併辦而由本院併予
    審判，併此敘明。
  ㈡按洗錢防制法第16條第2 項規定：「犯前二條之罪，在偵查
    或審判中自白者，減輕其刑」，被告於本院審判程序自白犯
    罪，應依洗錢防制法第16條第2 項規定減輕其刑。
  ㈢被告幫助本案詐欺集團成員犯一般洗錢罪，核屬幫助犯，已
    如前述，爰依刑法第30條第2 項規定減輕其刑，並依同法第
    70條規定遞減之。
　㈣原審認被告上開犯行，事證明確，予以論罪科刑，判處被告
    有期徒刑4月，如易科罰金，以1,000元折算1 日，固非無見
    。惟查：⒈被告提供國泰帳戶之提款卡、提款卡密碼及網路
    銀行帳號、密碼與本案詐欺集團用以進行詐欺，於如附表一
    所示之人受騙匯款至本案帳戶後，該集團復派員操作網路銀
    行轉匯詐得款項，而隱匿特定詐欺犯罪所得之去向、所在，
    是被告所為已該當刑法第30條第1項前段、洗錢防制法第14
    條第1項之幫助一般洗錢罪，業如前述，原判決卻未論以幫
    助一般洗錢，而就被告被訴幫助一般洗錢部分不另為無罪諭
    知，其認定事實及適用法律均顯有不當，檢察官執此提起上
    訴，為有理由。⒉另被告提供本件帳戶資料與詐欺集團，因
    而獲取4,000元之報酬，此固為被告本案之犯罪所得，然被
    告於上訴審審理期間，業已與附表一編號1、3至4、7至9所
    示之告訴人均達成調解，是若就被告犯罪所得仍諭知沒收，
    顯有過苛之虞（詳後述），原審未及審酌此節，而仍宣告沒
    收犯罪所得，本院自應撤銷原審判決關於沒收之宣告，檢察
    官上訴意旨雖未指摘此部分，然原審判決就上開沒收部分亦
    有違誤，本院仍應予審酌。⒊被告交付本案國泰帳戶資料，
    除幫助詐欺集團成員向如附表一編號1至8所示之告訴人及被
    害人犯詐欺取財罪，以及幫助一般洗錢罪外，亦幫助該集團
    向如附表一編號9至10所示之告訴人犯詐欺取財罪，以及幫
    助一般洗錢罪，此部分乃臺灣橋頭地方檢察署檢察官上訴後
    ，該署檢察官始移送併辦，原審判決未及審酌被告此部分犯
    罪事實，而併予審理，容有未當。準此，原判決既有上開認
    定事實、適用法律未洽及沒收未當之處，自應由本院合議庭
    將原審判決撤銷改判。
　㈤爰審酌被告本案所為，不僅侵害如附表一所示告訴人及被害
    人之財產法益，亦使犯罪偵查機關追查詐欺集團及詐欺金流
    更加困難，導致詐欺集團猖獗氾濫，影響社會治安，而應給
    予一定之非難；兼衡被告始終坦承犯行之犯後態度，並於本
    院審理期間與如附表一編號1、3至4、7至9所示之告訴人均
    達成調解，如附表一編號4所示之告訴人並請求本院對被告
    從輕量刑及給予緩刑之宣告，有本院調解筆錄、附表一編號
    4所示告訴人之刑事陳述狀在卷可參（見金簡上卷第273頁至
    第274頁、第277頁至第278頁、第281頁至第282頁、第285頁
    至第286頁、第289頁至第290頁、第297頁），附表一編號2
    、5、6、10所示之告訴人，因經通知未到庭調解而未能成立
    調解或和解；暨審酌其本案提供之帳戶數量1 個、被害人數
    10人；及被告○○○○○○○○之智識程度，從事月薪0○○之○○○○工
    作，○○，○○○○○○之生活經濟狀況（見金簡上卷第224頁被告
    於本院審判程序所述）等一切情狀，量處如主文第二項所示
    之刑，並諭知罰金如易服勞役之折算標準。另被告雖經本院
    宣告6 月以下有期徒刑，然其本案所犯之幫助一般洗錢罪，
    為法定刑7 年以下有期徒刑之罪，而非刑法第41條第1項所
    規定得易科罰金之「最重本刑5 年以下有期徒刑以下之刑」
    之罪，且刑法第41條第1項前段所稱犯最重本刑為5年以下有
    期徒刑之刑者，係指法定最重本刑而言，並不包括依刑法或
    特別法屬「總則」加重或減輕之情形在內（最高法院103年
    度臺非字第306號、95年度臺上字第4927號判決意旨參照）
    ；而規定在刑法總則編之刑法第30條第2 項幫助犯減刑之規
    定，乃「總則」減輕之規定，並無疑問；又洗錢防制法第16
    條第2 項自白減刑之規定，雖係就特定犯罪行為而設，然其
    立法目的，無非為藉此減刑優惠，鼓勵行為人自白犯罪，以
    期早日發現真實，節省訴訟勞費，此一規定，既未變更其犯
    罪類型，自仍屬「總則」減輕之規定；是本案執以為被告減
    刑之刑法第30條第2 項及洗錢防制法第16條第2 項規定，既
    均屬「總則」減輕之規定，其原有法定刑並不因此而受影響
    ，仍非刑法第41條第1項得易科罰金之罪，自無庸諭知易科
    罰金之折算標準，併此敘明。
　㈥被告未曾因故意犯罪受有期徒刑以上刑之宣告，有臺灣高等
    法院被告前案紀錄表在卷可稽（見金簡上卷第201頁至第203
    頁），其因一時失慮，致罹刑典，然業於本院坦承犯行，並
　　已與如附表一編號1、3至4、7至9所示之告訴人均達成調解
    ，如附表一編號4所示之告訴人並請求本院對被告從輕量刑
    及給予緩刑之宣告，如前所述，足認被告顯有悔意，本院審
    酌上述各情，信被告經此刑之宣告後，應知警惕而無再犯之
    虞。因認前開對被告所宣告之刑，以暫不執行為當，爰依刑
    法第74條第1項第1款之規定，宣告緩刑5 年，以啟自新。又
    按緩刑宣告，得斟酌情形，命犯罪行為人向被害人支付相當
    數額之財產或非財產上之損害賠償，刑法第74條第2項第3款
    定有明文；為確保被告於緩刑期間，能依其與如附表一編號
    1、3至4、7至9所示之告訴人所成立之調解內容支付告訴人
    ，爰諭知被告應依附表二所示調解筆錄內容支付告訴人林○○
    、邱○○、范○○、劉○○、方○○、洪○○（支付之金額及方式，詳
    見附表二所示）。另為修復被告犯行對法秩序之破壞，並加
    強被告之法治觀念，使其於緩刑期內能深知警惕，避免再度
    犯罪，乃依刑法第74條第2項第8 款之規定，命被告應參加
    法治教育2場次。暨依刑法第93條第1項第2款規定，諭知緩
    刑期間付保護管束，期能使被告於法治教育過程及保護管束
    期間，確切明瞭被告行為所造成之損害，並培養正確法治觀
    念。上開本院命被告支付如附表一編號1、3至4、7至9所示
    告訴人之緩刑條件，依刑法第74條第4 項規定，得為民事強
    制執行名義。另依刑法第75條之1第1項第4 款規定，違反上
    開各項緩刑負擔情節重大，足認原宣告之緩刑難收其預期效
    果，而有執行刑罰之必要者，得撤銷緩刑之宣告，附此敘明
    。　
四、沒收部分
  ㈠按洗錢防制法第18條第1 項前段規定「犯第14條之罪，其所
    移轉、變更、掩飾、隱匿、收受、取得、持有、使用之財物
    或財產上利益，沒收之」。而關於犯罪行為人犯洗錢防制法
    第14條之罪，其所掩飾之財物本身僅為洗錢之標的，難認係
    供洗錢所用之物，故洗錢行為之標的除非屬於前置犯罪之不
    法所得，而得於前置犯罪中予以沒收者外，既非本案洗錢犯
    罪之工具及產物，亦非洗錢犯罪所得，尤非違禁物，尚無從
    依刑法沒收規定予以宣告沒收，自應依上開第18條第1 項前
    段規定予以宣告沒收。且此規定係採義務沒收主義，祇要合
    於前述規定，法院即應為相關沒收之諭知，然該洗錢行為之
    標的是否限於行為人者始得宣告沒收，法無明文，實務上一
    向認為倘法條並未規定「不問屬於犯罪行為人與否均沒收」
    時，自仍以屬於被告所有者為限，始應予沒收，宜從有利於
    被告之認定。是上開洗錢防制法第18條所定應沒收之洗錢標
    的，應限於行為人所有始得宣告沒收。經查，本件被告雖將
    國泰帳戶之提款卡、提款卡密碼及網路銀行帳號、密碼交由
    不詳之成年人使用，由該人或其所屬詐欺集團成員詐欺如附
    表一所示告訴人及被害人匯款至被告國泰帳戶內，然此際被
    告對上開帳戶內之款項已無事實上之管領權，如附表一編號
    1至10所示之該些款項亦係由詐欺集團成員轉匯，復無證據
    顯示被告曾分得該些款項，是上開詐得之款項雖為洗錢之標
    的，惟非被告所有，依上開說明，自無從依洗錢防制法第18
    條規定對被告宣告沒收。
  ㈡至於被告所申辦國泰帳戶之提款卡，固經被告用以犯本件幫
    助詐欺取財及幫助一般洗錢之犯行，然該物品未據查扣，又
    非違禁物，況該帳戶經各該告訴人及被害人報案後，業已列
    為警示帳戶，而已無法再正常使用等情，已如前述，應無再
    遭不法利用之虞，認尚無沒收之實益，其沒收不具刑法上之
    重要性，爰不予宣告沒收或追徵。
  ㈢按犯罪所得，屬於犯罪行為人者，沒收之；犯罪所得之沒收
    ，於全部或一部不能沒收或不宜執行沒收時，追徵其價額，
    刑法第38條之1 第1 項前段、第3 項固有明文。惟按犯罪所
    得已實際合法發還被害人者，不予宣告沒收或追徵，刑法第
    38條之1 第5 項定有明文。且按宣告刑法第38條之1 之沒收
    或追徵，有過苛之虞、欠缺刑法上之重要性者，得不宣告或
    酌減之，刑法第38條之2 第2 項亦有明文。查被告因本案犯
    行取得4,000元之酬勞乙節，經其供承明確（見偵一卷第20
    頁），雖係其犯本案之犯罪所得，惟查：被告與附表一編號
    1、3至4、7至9所示之告訴人達成調解之應賠償金額，已遠
    超過被告所獲得之犯罪所得4,000元，是被告既已與上開告
    訴人達成調解而約定以附表二所示方式分期償還，本院亦以
    之作為宣告緩刑之條件，上揭告訴人不僅已取得民事執行名
    義，於本案判決確定後，若被告將來未依約分期給付，其等
    亦得依法請求檢察官向本院聲請撤銷被告之緩刑，而受有雙
    重保障，若仍宣告沒收或追徵，將可能使被告為雙重付出，
    而有過苛之虞，且有違犯罪所得沒收僅為使犯罪行為人無法
    坐享犯罪所得，而非另對之加諸刑罰之立法目的，並將形成
    國家與犯罪被害人爭財之不合理現象。本院審酌上情，爰依
    刑法第38條之2 第2 項規定，就被告犯罪所得，不予宣告沒
    收或追徵，併此敘明。
據上論斷，應依刑事訴訟法第455條之1第1 項、第3項、第369條
第1項前段、第364條、第299條第1項前段，洗錢防制法第14條第
1項、第16條第2項，刑法第11條前段、第30條第1項前段、第2項
、第339條第1項、第55條、第42條第3項、第74條第1項第1 款、
第2項第3款、第8款、第93條第1項第2款，刑法施行法第1條之1
第1項，判決如主文。　　
本案經檢察官黃淑妤聲請以簡易判決處刑、移送併辦及提起上訴
，檢察官顏郁山、王柏敦移送併辦，檢察官梁詠鈞到庭執行職務
。
中    華    民    國  111     年     9    月    30    日
                  刑事第三庭    審判長法  官  張瑋珍
                                      法  官  羅婉怡
                                      法  官  翁碧玲
以上正本證明與原本無異。
不得上訴。
中　　華　　民　　國　　111 　年　　9 　　月　　30　　日
　　　　　　　　　　　　　　　　　　　書記官　武凱葳
附錄本判決論罪科刑之法條：
中華民國刑法第30條
（幫助犯及其處罰）
幫助他人實行犯罪行為者，為幫助犯。雖他人不知幫助之情者，
亦同。
幫助犯之處罰，得按正犯之刑減輕之。
中華民國刑法第339條
（普通詐欺罪）
意圖為自己或第三人不法之所有，以詐術使人將本人或第三人之
物交付者，處5年以下有期徒刑、拘役或科或併科50萬元以下罰
金。
以前項方法得財產上不法之利益或使第三人得之者，亦同。
前二項之未遂犯罰之。
洗錢防制法第2條
本法所稱洗錢，指下列行為：
一、意圖掩飾或隱匿特定犯罪所得來源，或使他人逃避刑事追訴
    ，而移轉或變更特定犯罪所得。
二、掩飾或隱匿特定犯罪所得之本質、來源、去向、所在、所有
    權、處分權或其他權益者。
三、收受、持有或使用他人之特定犯罪所得。
洗錢防制法第14條
有第二條各款所列洗錢行為者，處7年以下有期徒刑，併科新臺
幣5百萬元以下罰金。
前項之未遂犯罰之。
前二項情形，不得科以超過其特定犯罪所定最重本刑之刑。
【附表一】詐欺集團成員以被告國泰帳戶所為詐欺犯行一覽表
編號 被害人/告訴人 詐欺實行時間及方式 匯入時間（匯入帳戶交易明細時間）及金額（新臺幣）   相關書證  1 告訴人林○○（見警一卷第3頁至第7頁）  詐欺集團成員於110年4月25日下午1時許，以暱稱「百家程式-工程師」，向林○○詐稱有娛樂城平台可以投資獲利，使其依指示匯款投資，且須儲值始能提領獲利金額云云，致林○○陷於錯誤，而依指示為右列之⑴⑵匯款。 ⑴110年4月29日晚上7時57分許、10萬元      ⑵110年4月29日晚上7時58分許、3萬8,000元   *轉帳交易明細擷圖(見警一卷第43頁至第44頁) *LINE對話紀錄擷圖(見警一卷第45頁至第48頁) *被告國泰帳戶之開戶基本資料及交易明細(見警一卷第19頁至第25頁、第39頁) *桃園市政府警察局平鎮分局○○派出所受理各類案件紀錄表、受理案件證明單、受理詐騙帳戶通報警示簡便格式表及金融機構聯防機制通報單(見警一卷第49頁至第51頁、第57頁至第59頁) *內政部警政署反詐騙諮詢專線紀錄表（見警一卷第53頁）  2 告訴人吳○○（見警一卷第9頁至第13頁) 詐欺集團成員於110年4月26日前某時許，先後以暱稱「羅文凱」、「Mans專業顧問穎」、「平台客服」、「業務-WEI」、「凱鈞」，向吳○○詐稱有匯智科技平台可以投資獲利，使其依指示匯款投資，且須儲值始能提領獲利金額云云，致吳○○陷於錯誤，而依指示為右列之匯款。 110年4月29日下午5時19分許、1萬5,000元   *自動櫃員機交易明細表(見警一卷第63頁) *LINE對話紀錄擷圖(見警一卷第67頁至第77頁) *吳○○手寫匯款明細(見警一卷第78頁) *被告國泰帳戶之開戶基本資料及交易明細(見警一卷第19頁至第25頁、第37頁) *新北市政府警察局板橋分局○○派出所受理詐騙帳戶通報警示簡便格式表及金融機構聯防機制通報單(見警一卷第81頁至第82頁) *内政部警政署反詐騙諮詢專線紀錄表（見警一卷第79頁至第80頁）  3 告訴人邱○○ （見警二卷第97頁至第105頁） 詐欺集團成員於110年4月29日前某時許，以暱稱「李小莉」、「亞太客服」，向邱○○詐稱有亞太網站可以投資外匯獲利，使其依指示匯款投資云云，致邱○○陷於錯誤，而依指示為右列之匯款。 110年4月29日下午1時42分許、5萬元   *合作金庫商業銀行匯款申請書(見警二卷第137頁) *國泰世華商業銀行存匯作業管理部110年6月8日國世存匯作業字第1100091749號函及檢附之被告國泰帳戶之開戶基本資料及交易明細(見警二卷第15頁至第21頁) *被告國泰帳戶之帳戶個資檢視(見警二卷第95頁) *新竹縣政府警察局橫山分局○○派出所陳報單、受理各類案件紀錄表、受理案件證明單、受理詐騙帳戶通報警示簡便格式表及金融機構聯防機制通報單表(見警二卷第91頁、第107頁至第109頁、第121頁至第123頁) *內政部警政署反詐騙諮詢專線紀錄表(見警二卷第131頁至第135頁)  4 告訴人范○○（見警二卷第149頁至第150頁) 詐欺集團成員於110年4月29日晚上7時32分許前某時許，以暱稱「性感小惡魔」，向范○○詐稱因其未如期赴約，須賠償損失，使其依指示匯款云云，致范○○陷於錯誤，而依指示為右列之匯款。 110年4月29日晚上7時32分許、1萬元   *LINE對話紀錄擷圖(見警二卷第157頁至第158頁) *國泰世華商業銀行存匯作業管理部110年6月8日國世存匯作業字第1100091749號函及檢附之被告國泰帳戶之開戶基本資料及交易明細(見警二卷第15頁至第19頁、第23頁) *被告國泰帳戶之帳戶個資檢視(見警二卷第147頁) *桃園市政府警察局楊梅分局○○派出所陳報單、受理各類案件紀錄表、受理案件證明單及金融機構聯防機制通報單(見警二卷第143頁、第155頁、第159至第161頁) *內政部警政署反詐騙諮詢專線紀錄表(見警二卷第151頁至第152頁)  5 告訴人謝○○ （見警三卷第43頁至第44頁) 詐欺集團成員於110年4月29日前某時許，以暱稱「小熙」，向謝○○詐稱有ETX資本官網可以進行投資，使其依指示匯款投資，且須匯款始能解除風險，提領獲利金額云云，致謝○○陷於錯誤，而依指示為右列之匯款。 110年4月29日晚上6時42分許、3萬元   *轉帳交易明細擷圖(見警三卷第112頁) *國泰世華商業銀行存匯作業管理部110年6月15日國世存匯作業字第1100093852號函及檢附之被告國泰帳戶之開戶基本資料及交易明細(見警三卷第71頁至第73頁、第77頁) *桃園市政府警察局平鎮分局○○派出所受理詐騙帳戶通報警示簡便格式表、金融機構聯防機制通報單、受理各類案件紀錄表及受理案件證明單(見警三卷第119頁、第125頁、第143頁、第147頁至第153頁) *內政部警政署反詐騙諮詢專線紀錄表（見警三卷第115頁至第116頁）  6 告訴人黃○○ （見警四卷第1頁至第9頁) 詐欺集團成員於110年4月22日前某時許，以暱稱「Zi long」，向黃○○詐稱有美盛、聚鈦國際投資網站可以進行投資，使其依指示匯款投資，且須支付保證金始能提領獲利云云，致黃○○陷於錯誤，而依指示為右列之匯款。 110年4月29日下午1時50分許、15萬元   *LINE對話紀錄擷圖(見警四卷第45頁至第53頁) *國泰世華商業銀行存匯作業管理部110年6月4日國世存匯作業字第1100090855號函及檢附之被告國泰帳戶之開戶基本資料及交易明細(見警四卷第55頁至第63頁) *臺南市政府警察局永康分局○○派出所受理案件證明單、受理詐騙帳戶通報警示簡便格式表及金融機構聯防機制通報單(見警四卷第13頁、第21頁、第35頁) *内政部警政署反詐騙諮詢專線紀錄表（見警四卷第11頁至第12頁）  7 告訴人劉○○ （見警五卷第3頁至第9頁) 詐欺集團成員於110年4月13日下午5時20分許，以暱稱「李哲」，向劉○○詐稱有皇家投資網站可以進行投資，使其依指示匯款投資云云，致劉○○陷於錯誤，而依指示為右列之⑴⑵⑶匯款。 ⑴110年4月29日下午4時49分許、5萬元    ⑵110年4月29日下午4時50分    許、5萬元    ⑶110年4月29日下午4時58分許、5萬元   *轉帳交易明細擷圖(見警五卷第29頁) *網頁及對話紀錄擷圖(見警五卷第32頁至第36頁) *國泰世華商業銀行存匯作業管理部110年6月18日國世存匯作業字第1100096026號函及檢附之被告國泰帳戶之開戶基本資料及交易明細(見警五卷第39頁至第47頁) *被告國泰帳戶之帳戶個資檢視(見警五卷第11頁) *桃園市政府警察局桃園分局○○派出所受理各類案件紀錄表、受理詐騙帳戶通報警示簡便格式表及金融機構聯防機制通報單(見警五卷第13頁、第27頁至第28頁) *内政部警政署反詐騙諮詢專線紀錄表（見警五卷第15頁至第16頁）  8 被害人方○○（原名方○○） （見警六卷第3頁至第9頁) 詐欺集團成員於110年4月27日前某時許，向方○○詐稱有金鼎娛樂城可以進行投資，使其依指示匯款投資云云，致方○○陷於錯誤，而依指示為右列之匯款。 110年4月29日晚上6時2分許、3萬元   *網頁資訊(見警六卷第53頁) *國泰世華商業銀行存匯作業管理部110年6月16日國世存匯作業字第1100095300號函及檢附之被告國泰帳戶之開戶基本資料及交易明細(見警六卷第23頁至第25頁、第29頁) *被告國泰帳戶之帳戶個資檢視(見警六卷第21頁) *臺南市政府警察局新化分局○○派出所受理詐騙帳戶通報警示簡便格式表、受理案件證明單及金融機構聯防機制通報單(見警六卷第43頁至第45、第57頁) *内政部警政署反詐騙諮詢專線紀錄表（見警六卷第35頁至第37頁）  9 告訴人洪○○ （見警七卷第25頁至第27頁) 詐欺集團成員於110年3月26日上午10時23分許，向洪○○詐稱有秉昇數位科技公司可以進行投資，使其依指示匯款投資，且須提供擔保金始能提領獲利金額云云，致洪○○陷於錯誤，而依指示為右列之⑴⑵匯款。 ⑴110年4月29日晚上6時30分許、5,000元    ⑵110年4月29日晚上6時39分許、3萬元   *元大銀行自動櫃員機交易明細(見警七卷第33頁) *台北富邦銀行自動櫃員機交易明細(見警七卷第35頁) *國泰世華商業銀行存匯作業管理部110年8月18日國世存匯作業字第1100129392號函及檢附之被告國泰帳戶之開戶基本資料及交易明細(見警七卷第73頁至第75頁、第82頁) *新北市政府警察局○○派出所受理各類案件紀錄表及受理詐騙帳戶通報警示簡便格式表(見警七卷第37頁、第41頁) *内政部警政署反詐騙諮詢專線紀錄表（見警七卷第39頁至第40頁）  10 告訴人曾○○（見併警卷第9頁至第15頁) 詐欺集團成員於110年3月中旬某日，先後以暱稱「秘書蔓」、「儲值幣商小幫手」、「蘿拉分析總管」、「陳洪」、「IMC客服」，向曾○○詐稱有科技平台可以進行投資，使其依指示匯款投資，且須支付代操費、保證金始能提領獲利金額云云，致曾○○陷於錯誤，而依指示為右列之⑴⑵匯款。 ⑴110年4月29日下午4時11分許、5萬元    ⑵110年4月29日下午4時12分許、1,000元   *轉帳交易明細擷圖(見併警卷第25頁) *LINE對話紀錄擷圖(見併警卷第37頁至第70頁) *國泰世華商業銀行存匯作業管理部110年12月16日國世存匯作業字第1100205672號函及檢附之被告國泰帳戶之開戶基本資料及交易明細(見併警卷第29頁至第33頁) *被告國泰帳戶之帳戶個資檢視(見併警卷第115頁) *桃園市政府警察局龜山分局○○派出所受理各類案件紀錄表及受理案件證明單(見併警卷第117、第121頁) *內政部警政署反詐騙諮詢專線紀錄表（見併警卷第119頁至第120頁）  
【附表二】
一、侯清偉應給付林○○新臺幣玖萬玖仟元，自民國一百一十一年十月十一日起，於每月十一日以前，按月給付新臺幣參仟元，至全部清償完畢為止，並以匯款方式分期匯入林○○指定帳戶（受款金融機構、戶名及帳號，詳卷），如有一期未付，視為全部到期。 【即金簡上卷第273頁至第274頁本院調解筆錄成立內容第一項所載】 二、侯清偉應給付邱○○新臺幣參萬元，自民國一百一十一年十月十一日起，於每月十一日以前，按月給付新臺幣貳仟元，至全部清償完畢為止，並以匯款方式分期匯入邱○○指定帳戶（受款金融機構、戶名及帳號，詳卷），如有一期未付，視為全部到期。 【即金簡上卷第277頁至第278頁本院調解筆錄成立內容第一項所載】　 三、侯清偉應給付范○○新臺幣壹萬零柒佰元，自民國一百一十一年十月十一日起，於每月十一日以前，按月給付新臺幣參仟陸佰元（除最後一期給付參仟伍佰元外），至全部清償完畢為止，並以匯款方式分期匯入范○○指定帳戶（受款金融機構、戶名及帳號，詳卷），如有一期未付，視為全部到期。 【即金簡上卷第281頁至第282頁本院調解筆錄成立內容第一項所載】　 四、侯清偉應給付劉○○新臺幣捌萬元，自民國一百一十一年十月十一日起，於每月十一日以前，按月給付新臺幣貳仟元，至全部清償完畢為止，並以匯款方式分期匯入劉○○指定帳戶（受款金融機構、戶名及帳號，詳卷），如有一期未付，視為全部到期。 【即金簡上卷第285頁至第286頁本院調解筆錄成立內容第一項所載】　 五、侯清偉應給付洪○○新臺幣參萬伍仟元，自民國一百一十一年十月十一日起，於每月十一日以前，按月給付新臺幣貳仟元（除最後一期給付壹仟元外），至全部清償完畢為止，並以匯款方式分期匯入洪○○指定帳戶（受款金融機構、戶名及帳號，詳卷），如有一期未付，視為全部到期。 【即金簡上卷第289頁至第290頁本院調解筆錄成立內容第一項所載】　 六、侯清偉應給付方○○新臺幣參萬元，自民國一百一十一年十月十一日起，於每月十一日以前，按月給付新臺幣貳仟元，至全部清償完畢為止，並以匯款方式分期匯入方○○指定帳戶（受款金融機構、戶名及帳號，詳卷），如有一期未付，視為全部到期。 【即金簡上卷第307頁本院調解筆錄成立內容第一項所載】